【裁判字號】    96,交上訴,110
【裁判日期】    970306
【裁判案由】    公共危險
【裁判全文】
臺灣高等法院高雄分院刑事判決       96年度交上訴字第110號
上  訴  人
即  被  告  甲○○
選任辯護人  李文禎律師
            黃如流律師
            黃小舫律師
上列上訴人因公共危險案件，不服臺灣高雄地方法院96年度交訴
字第168 號中華民國96年10月30日第一審判決（起訴案號：臺灣
高雄地方法院檢察署96年度偵字第18730 號），提起上訴，本院
判決如下：
     主  文
上訴駁回。
     事  實
一、甲○○曾因家庭暴力防治罪案件，經臺灣臺南地方法院以94
    年度簡字第858 號判處有期徒刑2 月，於94年6 月29日易科
    罰金執行完畢。詎仍不知警惕，又於96年6 月26日晚上6 時
    45分起，在台南市○○路大東海產店與友人共飲啤酒，已達
    不能安全駕駛動力交通工具之程度。原應注意飲酒後，吐氣
    所含酒精濃度超過每公升0.25毫克以上者，將為酒力所困，
    辨識力、注意力、反應力均不如常，依規定不得駕車。然竟
    於同日晚間9 時許，酒後駕駛車號7632-GJ 號自小客車沿高
    雄縣湖內鄉○○路由東向西方向行駛，行經東方路與民族路
    口時，疏於注意，復因受酒精影響，致於通過上開交岔路口
    時，未能及時採取安全應變措施，其車身左前側撞及由乙○
    ○○所騎乘、適沿民族路由南往北方向行駛欲穿越東方路之
    車號ZHK-567 號機車，導致乙○○○因此受有頭部外傷、肺
    挫傷、右側多數肋骨骨折合併閉鎖性骨折合併氣血胸，右側
    肩胛骨骨折之傷害（過失傷害部分，已經撤回告訴，經檢察
    官以96年度偵字第22045 、22324 號不起訴處分）；而甲○
    ○於駕車肇事致人受傷後，不僅未下車察看施以必要之救護
    或報警處理，反而加速逃逸，正巧目擊之路人呼叫案發地點
    附近之巡邏員警，始在高雄縣湖內鄉○○路32巷口為警攔獲
    ，並測其吐氣後之酒精濃度為每公升0.85毫克，確已達於不
    能安全駕駛動力交通工具之程度。
二、案經高雄縣政府警察局湖內分局報告臺灣高雄地方法院檢察
    署檢察官偵查起訴。
     理  由
一、就證據能力而言，按「被告以外之人於審判外之陳述，雖不
    符刑事訴訟法第159 條之1 至第159 條之4 等4 條之規定（
    即傳聞法則例外得為證據之情形），而經當事人於審判程序
    同意作為證據，法院審酌該言詞陳述或書面陳述作成時之情
    況，認為適當者，亦得為證據。」；「當事人、代理人或辯
    護人於法院調查證據時，知有第159 條第1 項不得為證據之
    情形，而未於言詞辯論終結前聲明異議者，視為有前項之同
    意。」，刑事訴訟法第159 條之5 定有明文。查本件除證人
    於審判中所為之陳述當然有證據能力外，其餘關於證人陳志
    銘於警詢中之陳述，以及道路交通事故調查報告表、照片、
    當事人酒精測定紀錄表、刑法第185 條之3 案件測試觀察紀
    錄表報告書、舉發違反道路交通管理事件通知單、診斷證明
    書、調解書等傳聞證據，於本院調查證據時，當事人檢察官
    及被告、辯護人均未於言詞辯論終結前聲明異議，本院審酌
    證人之陳述以及物證、書證作成時之情況，認為適當，依上
    開規定，均得為證據。
二、訊據上訴人即被告甲○○對於上揭犯罪事實，均坦承不諱，
    且與證人即被害人之子陳志銘於警詢中證述被害人於案發時
    、地騎機車遭到被告撞及之事實相符，並有高雄縣政府警察
    局湖內分局道路交通事故當事人酒精測定紀錄表、刑法第18
    5 條之3 案件測試觀察紀錄表報告書、舉發違反道路交通管
    理事件通知單（見警卷第13頁至第15頁）、交通事故現場圖
    、現場蒐證照片30張、道路交通事故調查報告表(一)(二)（見警
    卷第22頁至第30頁）各1 份在卷可稽，並有被害人乙○○○
    之診斷證明書（見偵卷第3 頁至第4 頁）2 份在卷可證，被
    告自白與事實相符。被告辯護人雖另辯稱：「其肇事當時並
    不知業已肇事，故並無肇事逃逸之故意，應非無可能」云云
    ，然依被告所駕駛車輛肇事後之狀況觀之，其車輛左前保險
    桿破損嚴重，左前方車身葉子板凹陷，以及左駕駛座前玻璃
    損壞，此有照片附卷可稽，足見撞擊點係在其車身左前方，
    且撞擊力甚大，既係近在眼前所發生之車禍，且左前方因玻
    璃破損而已視界模糊，被告豈有不知之理？所辯顯係卸責之
    詞，不足採信，犯行堪予認定。
三、核被告所為係犯刑法第185 條之3 及同法第185 條之4 之罪
    嫌。被告所犯上開二罪之間，犯意各別，罪名不同，應分論
    併罰。另被告前因家庭暴力防治法案件，經台灣台南地方法
    院判處有期徒刑2 月確定，於94年6 月29日易科罰金執行完
    畢，有臺灣高等法院被告前案紀錄表1 份在卷可按，其於5
    年以內故意再犯本件有期徒刑以上之2 罪，均為累犯，均應
    依刑法第47條之規定，加重其刑。
四、原審因依刑法第185 之3 條、第185 之4 條、第47條、第41
    條第1 項前段，刑法施行法第1 條之1 之規定，並審酌被告
    酒後已不能安全駕駛，仍駕駛自小客車上路，並因而肇事，
    且被害人亦因此受有傷害，又肇事後，被告竟未施以救護即
    逕自離去，致被害人生命、身體安全產生危險；惟考量被告
    犯後坦承犯行，且就過失傷害部分業與被害人成立調解，被
    害人表示不欲再追究，有高雄縣湖內鄉調解委員會調解書、
    撤回告訴狀各1 份在卷可稽（見原審法院卷第31、32頁），
    犯後態度尚屬良好等一切情狀，量處不能安全駕駛動力交通
    工具罪部分拘役50日，並諭知如易科罰金，以新臺幣1000元
    折算1 日；肇事致人傷害逃逸罪部分有期徒刑7 月；認事用
    法，核無不合，量刑亦屬妥適，被告上訴意旨，以原審量刑
    過重，指摘原判決不當，為無理由，應予駁回。
據上論結，應依刑事訴訟法第368條，判決如主文。
本案經檢察官林應華到庭執行職務。
中    華    民    國    97    年    3     月    6     日
                  刑事第五庭    審判長法  官  曾永宗
                                      法  官  王伯文
                                      法  官  任森銓
以上正本證明與原本無異。
不能安全駕駛動力交通工具部分不得上訴。
肇事致人傷害逃逸部分，如不服本判決應於收受本判決後10日內
向本院提出上訴書狀，其未敘述上訴理由者，並得於提起上訴後
10日內向本院補提理由書狀（應附繕本）「切勿逕送上級法院」
。
中    華    民    國    97    年    3     月    6     日
                                      書記官  廖素珍
附錄本判決論罪科刑法條：
刑法第185條之3
服用毒品、麻醉藥品、酒類或其他相類之物，不能安全駕駛動力
交通工具而駕駛者，處1 年以下有期徒刑、拘役或3 萬元以下罰
金。
刑法第185條之4
駕駛動力交通工具肇事，致人死傷而逃逸者，處 6 月以上 5 年
以下有期徒刑。


司法院資訊處製作；財團法人民間司法改革基金會備份。
